臺灣桃園地方法院刑事判決　　　　　　　100年度訴字第316號
公　訴　人　臺灣桃園地方法院檢察署檢察官
被　　　告　NGUYEN TH.
上列被告因違反貪污治罪條例案件，經檢察官提起公訴（100 年
度偵字第10261 號），被告於本院準備程序進行中，就被訴事實
為有罪之陳述，經本院告知簡式審判程序意旨，並聽取公訴人及
被告之意見後，本院合議庭裁定改依簡式審判程序審理，茲判決
如下：
    主      文
NGUYEN THI A不具公務員之身分，對於公務員，關於違背職務之
行為，行求賄賂，處有期徒刑月，褫奪公權壹年，並於刑之執
行完畢或赦免後，驅逐出境，扣案之新臺幣壹萬陸仟元沒收，
    事實及理由
一、犯罪事實：NGUYEN THI A（中文姓名阮氏亞，下稱阮氏亞）
    係越南籍外勞，前於民國94年1 月25日來臺工作，並於94年
    5 月23日逃逸行方不明，嗣於100 年4 月11日19時許，在桃
    園縣大園鄉台4 線與航翔路口，因違規逆向騎乘機車，經桃
    園縣政府警察局大園分局竹圍派出所警員程冀沄攔查，阮氏
    亞恐為警查獲係逃逸外勞，而遭遣返無法繼續滯臺工作，竟
    基於行賄公務員之犯意，對於依法令從事公務之警員程冀沄
    要求免予查驗身分，並自其隨身攜帶之包包內，取出裝有現
    金新臺幣（下同）1 萬6 千元之信封袋1 個，強行塞進程冀
    沄之防彈背心內，行求賄賂，然遭程冀沄拒絕且當場逮捕，
    並扣得上開現金1 萬6 千元。案經桃園縣政府警察局大園分
    局報請臺灣桃園地方法院檢察署檢察官偵查起訴。
二、證據名稱：
（一）被告阮氏亞於警詢、檢察官訊問、本院準備程序及審理中
      之自白。
（二）證人即查獲警員程冀沄於檢察官訊問中之證述。
（三）現場錄音光碟1 片、外勞居留資料查詢、桃園縣政府警察
      局大園分局扣押筆錄、扣押物品目錄表、桃園縣政府警察
      局舉發違反道路交通管理事件通知單及扣案現金1 萬6 千
      元。
（四）臺灣高等法院被告前案紀錄表1 份。
三、核被告阮氏亞所為，係犯貪污治罪條例第11條第3 項、第1
    項之非公務員對於公務員關於違背職務之行為，交付賄賂罪
    。被告於偵查及本院審判中均自白犯行不諱（見臺灣桃園地
    方法院檢察署100 年度偵字第10261 號偵卷第21頁至第22
    頁、第36頁、本院卷附100 年5 月13日準備程序、簡式審判
    筆錄），應依貪污治罪條例第11條第4 項後段之規定減輕其
    刑。又被告上開犯行，情節尚屬輕微，而行賄之金額在5 萬
    元以下，併依同條例第12條第2 項規定減輕其刑，並依法遞
    減之。爰審酌被告為求非法滯臺打工而行賄之動機、目的，
    向逮捕之警員行求賄賂，要求縱放，有害公務員執行職務之
    公正性，及其犯罪之手段、行賄金額，且犯後始終坦承不諱
    ，頗具悔意等一切情狀，量處如主文所示之刑。又按犯本條
    例之罪，宣告有期徒刑以上之刑者，並宣告褫奪公權，貪污
    治罪條例第17條定有明文，該條文係採義務宣告主義，並無
    本國人與外國人之別，法官無自由審酌之權，且外國人受有
    期徒刑之執行完畢後，非不能因應聘為我國公營事業機構技
    術人員，而取得中華民國國籍，仍有為我國公務員之資格，
    褫奪公權之宣告，尚非無其實益（最高法院83年度台覆字第
    98號判決意旨參照）；另對於褫奪公權之期間即從刑之刑度
    如何，貪污治罪條例並無明文，故依本條例宣告褫奪公權者
    ，仍應適用刑法第37條第2 項規定，爰依該規定併宣告如主
    文所示褫奪公權之期間。至扣案之現金1 萬6 千元係被告所
    有，業據被告於本院審理時供陳無訛（見本院100 年5 月13
    日審判筆錄第4 頁），而供被告犯本件行賄罪所用之物，爰
    依刑法第38條第1 項第2 款、第2 項之規定宣告沒收。又被
    告係越南籍人士，且現為逃逸外勞，因在我國犯罪而受本件
    有期徒刑以上刑之宣告，本院認其不宜繼續居留國內，於刑
    之執行完畢或赦免後，有驅逐出境之必要，爰依刑法第95條
    規定驅逐出境，附此敘明。
四、應適用之法條：刑事訴訟法第299 條第1 項前段、第273 條
    之1 第1 項、第310 條之2 、第454 條第1 項，貪污治罪條
    例第11條第3 項、第1 項、第4 項後段、第12條第2 項、第
    17條、第19條，刑法第11條、第37條第2 項、第38條第1項
    第2 款、第3項、第95條。
五、如不服本判決，得自收受送達之翌日起10日內向本院提出上
    訴狀（應附繕本），其未敘述上訴理由者，應於上訴期間屆
    滿後20日內補提理由書狀於本院，上訴於臺灣高等法院。
本案經檢察官戴瑞麒到庭執行職務。
中    華    民    國   100    年    5     月    27    日
                  刑事第二庭  法  官  陳麗芬
以上正本證明與原本無異。
如不服本判決應於收受判決後10日內向本院提出上訴書狀，並應
敘述具體理由。其未敘述上訴理由者，應於上訴期間屆滿後20日
內向本院補提理由書( 均須按他造當事人之人數附繕本) 「切勿
逕送上級法院」。
                              書記官  謝雅茹
中    華    民    國   100    年    5     月    27    日
附錄論罪科刑法條全文：
貪污治罪條例第11條：
對於第2 條人員，關於違背職務之行為，行求、期約或交付賄賂
或其他不正利益者，處1 年以上7 年以下有期徒刑，得併科新臺
幣3 百萬元以下罰金。
對於外國、大陸地區、香港或澳門之公務員，就跨區貿易、投資
或其他商業活動有關事項，為前項行為者，處5 年以下有期徒刑
或科新臺幣1 百萬元以下罰金。
不具第 2 條人員之身分而犯前二項之罪者，亦同。
犯前三項之罪而自首者，免除其刑；在偵查或審判中自白者，減
輕或免除其刑。
在中華民國領域外犯第1 項、第2 項之罪者，不問犯罪地之法律
有無處罰規定，均依本條例處罰。
貪污治罪條例第4條：
有下列行為之一者，處無期徒刑或10年以上有期徒刑，得併科新
台幣1 億元以下罰金：
一、竊取或侵占公用或公有器材、財物者。
二、藉勢或藉端勒索、勒徵、強占或強募財物者。
三、建築或經辦公用工程或購辦公用器材、物品，浮報價額、數
    量、收取回扣或有其他舞弊情事者。
四、以公用運輸工具裝運違禁物品或漏稅物品者。
五、對於違背職務之行為，要求、期約或收受賄賂或其他不正利
    益者。
前項第 1 款至第 4 款之未遂犯罰之。
貪污治罪條例第12條：
犯第4 條至第6 條之罪，情節輕微，而其所得或所圖得財物或不
正利益在新台幣5 萬元以下者，減輕其刑。
犯前條第1 項、第2 項之罪，情節輕微，而其行求、期約或交付
之財物在新台幣5 萬元以下者，亦同。
貪污治罪條例第17條：
犯本條例之罪，宣告有期徒刑以上之刑者，並宣告褫奪公權。
貪污治罪條例第19條：
本例條未規定者，適用其他法律之規定。